臺灣高等法院臺南分院刑事裁定
110年度上訴字第644號
上  訴  人  
即  被  告  李承祐
選任辯護人  蘇小津律師
上列被告因家暴殺人未遂等上訴案件，本院裁定如下：
    主  文
 李承祐羈押期間自民國壹佰壹拾年捌月貳拾陸日起，延長貳月
 。
    理  由
一、本件被告因家暴殺人未遂等案件，前經本院訊問後，認被告
    涉犯刑法第173條第3項、第1項之放火燒燬現供人使用之住
    宅未遂罪，同法第272條、第271條第2項、第1項之對直系血
    親尊親屬犯殺人未遂罪，犯罪嫌疑重大，有事實足認有逃亡
    之虞，又有事實足認有反覆實施同一犯罪（刑法第173條第3
    項、第1項）之虞，而有刑事訴訟法第101條之1第1項第1款
    之情事，並有羈押之必要，於民國110年5月26日執行羈押。
二、按被告經法官訊問後，認為涉犯刑法第173條第3項、第1項
    之放火燒燬現供人使用之住宅未遂罪嫌疑重大，有事實足認
    為有反覆實施同一犯罪之虞，而有羈押之必要者，得羈押之
    ，刑事訴訟法第101條之1第1項第1款定有明文。次按羈押後
    ，有無繼續羈押之必要，仍許法院斟酌訴訟進行程度及其他
    一切情事而為認定，除有刑事訴訟法第114條各款所列情形
    之一不得駁回者外，是否撤銷羈押或准許具保停止羈押，該
    管法院有自由裁量之權，衡非被告所得強求（最高法院46年
    台抗字第6號裁判意旨參照）。又羈押係以實行訴訟，保全
    證據或刑罰之執行為目的之強制處分，故法院審酌應否羈押
    時，除應先審查被告是否有刑事訴訟法第101條第1項各款所
    列情形，或有無第101條之1各款所列之罪名，且有事實足認
    為有反覆實施同一犯罪之虞外，尤應就是否有「非予羈押顯
    難進行追訴、審判或執行」之必要情事，依卷內具體客觀事
    證予以審酌，以決定是否確有羈押之必要。
三、經查，本件被告被訴家暴殺人未遂等案件，業經原審判決應
    執行有期徒刑8年6月，足見其涉犯上開之罪嫌疑確屬重大（
    各項證據如該判決所載）。復被告涉犯之放火燒燬現供人使
    用之住宅未遂罪、對直系血親尊親屬犯殺人未遂罪，最低法
    定本刑分別為7年、10年以上有期徒刑，而重罪常伴隨有逃
    亡之高度可能，係趨吉避凶、脫免刑責、不甘受罰之基本人
    性，依常理判斷，堪認被告具有逃亡之可能性仍高，並無法
    排除有此機率存在，且此可能性並不以達到充分可信或確定
    之程度為必要，故有相當理由足認被告有逃亡之虞。又被告
    於109年7月25日放火燒其與家人同住之臺南市○○區○○街000
    號住宅，再於109年8月1日放火燒其祖父母所居住之臺南市○
    ○區○○街00巷00弄0號住宅，有事實足認被告有反覆實施同一
    犯罪之虞。經權衡國家刑事司法權之有效行使、社會秩序及
    公共利益、被告人身自由之私益及防禦權受限制之程度等情
    ，認本案有羈押之必要性，且羈押尚無從以具保、責付或限
    制住居等手段替代，在目的與手段間之衡量並無明顯違反比
    例原則之情形，亦無刑事訴訟法第114條所定如經具保聲請
    停止羈押，不得駁回之情形，堪認被告羈押原因尚未消滅，
    且非經羈押顯難進行審判，而有繼續羈押之必要。至於被告
    雖主張請讓我回家照顧祖父、祖母，及處理配偶要求離婚之
    事，不要再繼續羈押云云，惟此等事由核與被告是否具備羈
    押事由與羈押必要性之法律判斷無涉，尚無從據為不予繼續
    羈押之正當事由。
四、綜上所述，本件羈押原因尚未消滅，仍有繼續羈押之必要，
    爰於羈押期間未屆滿前，經訊問被告後，裁定自110年8月26
    日起，延長羈押二月。
五、依刑事訴訟法第108條第1項、第5項，裁定如主文。 
中　　華　　民　　國　　110 　年　　8 　　月　　16　　日
                  刑事第三庭    審判長法　官  陳連發
                                      法　官  何秀燕
                                      法　官  洪榮家
以上正本證明與原本無異。
如不服本裁定，應於收受本裁定後五日內向本院提出抗告狀。
　　　　　　　　　　　　　　　　　　　書記官  謝麗首
中　　華　　民　　國　　110 　年　　8 　　月　　16　　日